臺灣士林地方法院刑事判決　　　　　　96年度交簡上字第11號
上　訴　人
即　被　告　乙　○
上列上訴人即被告因公共危險案件，不服本院士林簡易庭中華民
國95年12月12日95年度士交簡字第2209號第一審刑事簡易判決（
聲請簡易判決處刑書案號：臺灣士林地方法院檢察署95年度偵字
第13485 號），提起上訴，本院管轄之第二審合議庭判決如下：
    主  文
上訴駁回。
    事實及理由
一、本案經本院審理結果，認第一審判決被告犯刑法第185 條之
    3 之服用酒類，不能安全駕駛動力交通工具而駕駛罪，判處
    有期徒刑參月，並諭知易科罰金新臺幣壹仟元折算壹日之折
    算標準，其認事、用法及量刑均無不當，應予維持，除事實
    及證據部分補充：警方攔檢地點為臺北市內湖區○○○路○
    段民權隧道前2 個交岔路口處，酒測地點為民權隧道出口處
    ，被告於本院準備程序及審理時之自白、證人甲○○於本院
    審理中之證述外，餘均引用第一審判決書記載之犯罪事實、
    證據及理由（如附件判決書）。
二、上訴人即被告乙○上訴意旨略以：伊酒後駕車換女友駕駛時
    係在民權東路前2 個紅綠燈口，該處距警臨檢點數百公尺遠
    ，並非民權東路隧道口，且於警局內做各項酒後平衡測試均
    有合格，伊酒量佳，當時並未酒醉，並無不能安全駕駛云云
    。
三、經查，被告迭於警詢、檢察官偵查、本院準備程序及審理中
    自承：伊於95年10月8 日下午10時許，在臺北市○○區○○
    路，與朋友飲用啤酒後，而於晚上11時許，駕駛車牌6553-D
    J 號自用小客車自臺北市士林區社子女友住處，行經高速公
    路至民權東路前隧道前，始改由女友甲○○駕駛，隔了5 分
    鐘，警察就攔檢等語，核與證人甲○○於本院審理中證稱：
    當天因要上班，伊不敢開高速公路，所以被告就駕車前往社
    子搭載，走高速公路，下交流道到內湖三總，就換伊開車等
    語相符，則被告於警察臨檢酒測之前，確實於酒後駕車，且
    於警方酒測前5 分鐘更換駕駛之事實，應甚明確，而堪認定
    。而原審引用檢察官聲請簡易判決處刑書中敘明之行政院國
    軍退除役官兵輔導委員會臺北榮民總醫院88年8 月5 日88北
    總內字第26868 號函文明載：當呼氣濃度達0.25mg/L時，將
    造成輕度中毒，當呼氣濃度達0.5mg/L 時，將影響駕駛，當
    呼氣濃度達0.75mg/L時，將造成思考、個性及行為之改變，
    當呼氣濃度達1 mg/L時，將造成中度中毒而有步態不穩、噁
    心、嘔吐、精神混惑不清等症狀，此有該函影本1 份在卷可
    憑。本件被告於警方酒測之際，其呼氣之酒精濃度既已高達
    0. 63mg /L，而於5 分鐘前駕駛之時，呼氣之酒精濃度應更
    高於此，且其於警方攔檢時，所作之生理平衡檢測表測驗結
    果，雖有4 項合格，惟無法在兩個同心圓間環狀帶內畫另1
    個圓，有測試觀察紀錄表、生理平衡檢測表各1 份附卷為憑
    ，足認其酒精成分顯已影響其駕駛行為，造成不能安全駕駛
    之結果，應堪認定。是被告上訴意旨及其所辯酒後可以安全
    駕駛等情尚難採信。
四、綜上所述，原審認上訴人即被告乙○所為，係犯刑法第185
    條之3 公共危險罪，援引刑事訴訟法第449 條第1 項前段、
    第3 項、第454 條第2 項、刑法第185 條之3 、第41條第1
    項前段、刑法施行法第1 條之1 第1 項、第2 項但書之規定
    ，量處有期徒刑3 月，並諭知易科罰金之折算標準，其認事
    用法並無違誤，量刑亦屬妥適，上訴人仍以上述理由提起上
    訴為無理由，應予駁回。
據上論斷，應依刑事訴訟法第455 條之1 第1 項、第3 項、第36
8 條、第373 條，判決如主文。
本案經檢察官林宏松到庭執行職務。
中　　華　　民　　國　　96　　年　　3 　　月　29 　　日
　　　　　　　    刑事第一庭審判長法  官  洪英花
                                  法  官  林清吉
                                  法  官  雷雯華
以上正本證明與原本無異。
本件不得上訴。
                                  書記官  陳如玲
中　　華　　民　　國　　96　　年　　3 　　月　　29　　日
